最高法院刑事判決　　　　　　　　　　　　　　　　　九十一年度台非字第七九號
　　上　訴　人　最高法院檢察署檢察總長
　　被　　　告　甲○○
右上訴人因被告侵占案件，對於台灣高等法院中華民國九十年十月九日第二審確定判
決（八十九年度重上更(三)字第六九號，起訴案號：台灣台北地方法院檢察署八十三年
度偵字第三二一四、四五九五號），認為甲○○部分違法，提起非常上訴，本院判決
如左：
    主  文
原判決關於甲○○部分違背法令之部分撤銷。
    理  由
非常上訴理由稱：「按判決適用法則不當者，為違背法令，刑事訴訟法第三百七十八
條定有明文。又受二年以下有期徒刑、拘役或罰金之宣告，而未曾受有期徒刑以上刑
之宣告或前受有期徒刑以上刑之宣告，執行完畢或赦免後，五年內未曾受有期徒刑以
上刑之宣告，認以暫不執行為適當者，得宣告緩刑，為刑法第七十四條所明定。而在
判決前已受有期徒刑以上刑之宣告確定者，即不符緩刑條件。至於前所宣告之刑已否
執行，在所不問，因而前已受有期徒刑之宣告，即不得於後案宣告緩刑，亦有貴院五
十四年台非字第一四八號判例可資參考。本件被告甲○○於民國八十二年間，曾因涉
嫌詐欺案件，經台灣高等法院以八十九年度上更(二)字第六九二號判處有期徒刑六月，
於八十九年十月十九日確定，並於九十年八月三十日易科罰金執行完畢，有該案判決
正本及台灣台北地方法院檢察署刑案資料查註紀錄表附卷可稽（見該署九十一年度非
字第三號執行卷內）。是被告本件犯行，揆諸上開規定及說明，即不符緩刑條件，原
判決不得再予宣告緩刑，乃竟失察，仍於九十年十月九日判決時，再為緩刑之宣告自
有適用法則不當之違誤。案經確定，爰依刑事訴訟法第四百四十一條，第四百四十三
條，提起非常上訴，以資糾正」等語。
本院按凡在判決前已經受有期徒刑以上刑之宣告確定者，即不合於緩刑條件。至於前
之宣告刑已否執行，以及被告犯罪時間在前或在後，在所不問，因而前已受有期徒刑
之宣告確定，即不得於後案宣告緩刑。本件被告甲○○於民國八十二年間，曾因涉嫌
詐欺案件，經台灣高等法院於八十九年十月十九日判處有期徒刑六月確定，並於九十
年八月三十日易科罰金執行完畢，有該院八十九年度上更(二)字第六九二號判決書及台
灣台北地方法院檢察署刑案資料查註紀錄表附卷可稽（見台灣台北地方法院檢察署九
十一年度非字第三號執行卷）。揆諸首開說明，後案即本件被告所犯背信罪，原審於
九十年十月九日判決時，自不得再予宣告緩刑，乃原判決論被告以背信罪，判處有期
徒刑柒月，竟併諭知緩刑三年，顯有判決適用法則不當之違背法令。案經確定，非常
上訴意旨執以指摘，洵有理由，惟原判決尚非不利於被告，應由本院僅將原判決關於
甲○○部分之違背法令之部分撤銷，以資糾正。
據上論結，應依刑事訴訟法第四百四十七條第一項第一款前段，判決如主文。
中      華      民      國    九十一    年      四      月     十七     日
                              最高法院刑事第十庭
                                  審判長法官  林  增  福
                                        法官  邵  燕  玲
                                        法官  吳  昆  仁
                                        法官  陳  世  雄
                                        法官  惠  光  霞
      右正本證明與原本無異
                                              書  記  官
中      華      民      國    九十一    年      四      月    二十二    日
